【裁判字號】    92,交簡上,12
【裁判日期】    921125
【裁判案由】    過失傷害
【裁判全文】
臺灣花蓮地方法院刑事判決                        九十二年度交簡上字第一二號
    公  訴  人  臺灣花蓮地方法院檢察署檢察官
    上  訴  人  丙○○
    即  被  告
右上訴人即被告因過失傷害案件，不服本院花蓮簡易庭九十二年度花交簡字第二一號
，中華民國九十二年七月八日第一審判決（聲請簡易判決處刑案號：臺灣花蓮地方法
院檢察署九十一年度偵字第二三八一號），提起上訴，本院管轄之第二審合議庭判決
如左：
    主  文
上訴駁回。
    事實及理由
一、本案經本院審理結果，認第一審簡易判決依過失傷害罪，判處被告丙○○有期徒
    刑四月，如易科罰金，以三百元折算一日，認事用法及量刑均無不當，應予維持
    ，並引用第一審簡易判決書記載之事實、證據及理由 (詳如附件)。
二、上訴人丙○○之上訴意旨略以：我的車子從汽車保養廠出來的時候，保養廠前停
    有一輛貨車，被害人甲○○因為要閃避貨車騎到路中間，我也因為被該輛貨車擋
    住視線才來不及煞車，我雖然有責任，但被害人也有過失，因此認為原審量刑過
    重等語。經查，被害人甲○○於警詢時已明確指訴：伊於九十一年四月二日上午
    九時四十分許駕駛車號ＨＸ七－三二二號重型機車行經花蓮縣花蓮市○○路由北
    往南直行，於該路三三之五號前見被告駕駛一部自小客車由伊右方駛出至尚志路
    要左轉往北，伊目視對方將要駛入尚志路，故將機車停下，惟仍遭被告撞擊等語
    明確（警卷第十六頁），再由現場照片觀之，被害人之機車留有刮地痕，而被告
    所駕車號ＮＨ－六九○一號自小客車與被害人機車之碰撞位置在尚志路南向車道
    內，即被害人之遵行車道內，顯見被害人所述為真實。被告雖辯稱其視線因被路
    邊一輛貨車擋住，才來不及煞車，惟被告於路邊起步進入車道，本應注意車道內
    有無來車，倘其視線被障礙物阻擋，更應提高注意，緩慢行進並左右查看，惟其
    仍未注意致撞擊於遵行車道內行駛之被害人，是被告之駕駛行為顯有過失，其因
    而造成被害人倒地受有右側脛骨開放性骨折之傷害，並有診斷證明書一紙在卷可
    查，又本件車禍經送臺灣省花東區車輛行車事故鑑定委員會鑑定及臺灣省車輛行
    車事故覆議鑑定委員會鑑定，該二委員會參酌道路交通事故調查報告表、筆錄、
    現場照片等資料，亦均認被告駕駛自小客車由路外起步進入車道左轉時，未注意
    左方來車並讓行進中車輛先行，為肇事原因，被害人駕駛重型機車無肇事因素，
    此有該二委員會之鑑定意見書及函文附卷可參，是被告所為已構成刑法第二百八
    十四條第一項之過失傷害罪，原審判處被告過失傷害罪，並斟酌被告就本件車禍
    之發生應負全部過失責任，尚未與被害人達成和解等一切情狀，判處前揭所述之
    刑罰，核無不當，被告之上訴為無理由，應予駁回。
據上論斷，應依刑事訴訟法第四百五十五條之一第三項、第三百六十八條、第三百七
十三條，判決如主文。
本案經檢察官乙○○到庭執行職務。
中      華      民      國      九十二    年    十一    月    二十五    日
                                臺灣花蓮地方法院刑事庭
                                    審判長法官  黃麗生
                                          法官  陳世博
                                          法官  蘇姵文
右正本證明與原本無異。
不得上訴。
                                          法院書記官
中      華      民      國      九十二    年    十一    月    二十五    日


司法院資訊處製作；財團法人民間司法改革基金會備份。
